臺灣高等法院臺南分院刑事判決　　　　　　　　九十一年度上訴字第八七號　　Ｇ
　　　上　訴　人
　　　即　被　告　己　○　○
　　　右　三　人
　　　指定辯護人　本院公設辯護人　戊　○　○
　　　上　訴　人
　　　即　被　告　丁　○　○
　　　右　一　人
　　　選任辯護人　李　孟　哲　律師
　　　上　訴　人
　　　即　被　告　乙　○　○
　　　右　一　人
　　　選任辯護人　王　正　明
右上訴人因違反懲治盜匪條例案件，不服臺灣嘉義地方法院八十九年度訴字第二九七
號中華民國九十年十月三十日第一審判決（起訴案號：臺灣嘉義地方法院檢察署八十
八年度偵字第八○五九、八○六○號），提起上訴，本院判決如左：
      主      文
原判決關於己○○部分及丁○○寄藏其他可發射子彈具有殺傷力之槍枝部分均撤銷。
己○○意圖為自己不法之所有，以恐嚇使人將本人之物交付，處有期徒刑壹年陸月；
又未經許可持有手槍，處有期徒刑伍年陸月，併科罰金新臺幣貳拾萬元，罰金如易服
勞役，以罰金總額與陸個月之日數比例計算，扣案如附表一所示之制式九○手槍壹把
、制式子彈顆均沒收；又未經許可持有其他可發射子彈具有殺傷力之槍枝，處有期
徒刑捌月，併科罰金新臺幣捌萬元，罰金如易服勞役，以新臺幣玖佰元即銀元佰元
折算壹日，扣案如附表二所示之改造四五手槍壹把、改造子彈壹顆均沒收，應執行有
期徒刑柒年陸月，併科罰金新臺幣貳拾伍萬元，罰金如易服勞役，以罰金總額與陸個
月之日數比例計算，扣案如附表一所示之制式九○手槍壹把、制式子彈顆、如附表
二所示之改造四五手槍壹把、改造子彈壹顆均沒收。
丁○○未經許可寄藏其他可發射子彈具有殺傷力之槍枝，處有期徒刑壹年壹月，併科
罰金新臺幣捌萬元，罰金如易服勞役，以新臺幣玖佰元即銀元佰元折算壹日，扣案
如附表二所示之改造四五手槍壹把、改造子彈壹顆均沒收。
其他上訴（甲○○、庚○○、乙○○部分及丁○○被訴共同剝奪人行動自由部分）均
駁回。
丁○○前開撤銷改判部分所處有期徒刑壹年壹月，併科罰金新臺幣捌萬元，罰金如易
服勞役，以新臺幣玖佰元即銀元佰元折算壹日，扣案如附表二所示之改造四五手槍
壹把、改造子彈壹顆均沒收，及駁回上訴部分所處有期徒刑壹年，應執行有期徒刑壹
年拾壹月，併科罰金新臺幣捌萬元，罰金如易服勞役，以新臺幣玖佰元即銀元佰元
折算壹日，扣案如附表二所示之改造四五手槍壹把、改造子彈壹顆均沒收。
      事      實
一、己○○於民國八十六年底於雲林縣斗南鎮田徑場以新臺幣（下同）二十萬元之代
    價向年籍不詳綽號「阿星」之男子購買如附表二所示之槍、彈，即未經許可而持
    有之，經其檢視如附表二編號１所示之改造手槍，僅係玩具手槍所改造，不值二
    十萬元，適於八十七年間巧遇年籍不詳綽號「阿星」之男子，向其反應上情，年
    籍不詳綽號「阿星」之男子復向己○○表示其另有一把原廠手槍願以較便宜之價
    格，出售予己○○，己○○應允之，己○○遂另行起意以四十萬元之價格購入如
    附表一所示之槍、彈，進而未經許可持有之。
二、己○○於八十八年十二月十一日上午五時許，駕駛一輛租用之自小客車於嘉義市
    ○○路「金銀島遊藝場」前遇到丙○○，竟意圖為自己不法之所有，以電話聯絡
    甲○○、丁○○、乙○○、庚○○等人前往「金銀島遊藝場」處理事情，乙○○
    、庚○○兩人各自騎乘機車率先抵達，三人遂共同基於傷害及剝奪人行動自由之
    犯意聯絡，見丙○○正於其所有車號Ｘ５－１４１８號自小客車上取零錢，遂由
    己○○及庚○○下手毆打丙○○，使丙○○因而受有胸部挫傷、腹部挫傷等傷害
    ，乙○○嗣坐上Ｘ５－１４１８號自小客車之右後座，庚○○則將丙○○強押上
    前開自小客車之後座，並由乙○○看管，而以強暴之方式剝奪丙○○之行動自由
    ，而後庚○○接受己○○之指示將前開自小客車開往嘉義市○○○街四七號四樓
    五室，於丙○○進入車內之際，甲○○、丁○○亦駕駛車號ＵＪ－４１４２號自
    小客車抵達「金銀島遊藝場」，而亦共同基於加入前揭剝奪人行動自由之犯意聯
    絡，由己○○指示其等亦前往嘉義市○○○街四七號四樓五室，五人抵達前開地
    點後，己○○命庚○○下樓購買煙酒、檳榔而後離開；乙○○亦自行離去，己○○單獨一人藉口丙○○積欠其代李某支付之押金及租金與積欠己○○之父陳光雄
    之租金及借款，合計約二十五萬九千元，要求丙○○賠償五十萬元，丙○○雖認
    並無此事惟因才遭己○○等人毆打，且仍有甲○○、丁○○等人在場、尚處於己○○等人控制下，心生畏懼，而同意於八十八年十二月二十五日給付二十萬元予
    己○○，丙○○並於己○○之要求下，簽發四十萬元本票一張交付己○○收執，
    己○○並強行扣留前開Ｘ５－１４１８號自小客車，以擔保前開債權。達成協議
    後，己○○遂命甲○○、丁○○將丙○○送返「金銀島遊藝場」。
三、八十八年十二月十二日晚上七時三十分許，己○○欲外出，因其已攜帶如附表一
    所示之槍、彈，遂於嘉義市○區○○路三二四號十六樓二室，將如附表二所示之
    槍、彈交予丁○○保管，丁○○應允之，即未經許可寄藏前開槍、彈，後於同年
    月十三日凌晨零時許，丁○○因欲外出，將前開槍、彈帶往嘉義市○○街二三六
    號胡耿偉之住處交予胡耿偉，胡耿偉亦未經許可寄藏前開槍、彈（胡耿偉部分業
    據原審判處罪刑確定）。嗣經丙○○報警，於八十八年十二月十二日晚上十一時
    許，在嘉義市○○路與友愛路口查獲己○○與甲○○，並於己○○左後腰際扣得
    如附表一所示之槍、彈，於警尚未知悉其持有如附表二所示之槍、彈前，向警方
    自首供出上情而輾轉於胡耿偉處查獲該槍、彈。
四、案經丙○○訴由嘉義市警察局第二分局報請臺灣嘉義地方法院檢察署檢察官偵查
    起訴。
      理      由
一、訊據上訴人即被告己○○、甲○○、丁○○對於右揭事實，被告己○○坦承購買
    如附表一、二所示之槍、彈後，未經許可持有及於右開金銀島遊藝場前毆打告訴
    人丙○○，於右開時、地將如附表二所示之槍、彈交給被告丁○○保管等情，被
    告甲○○、丁○○均坦承其等有駕駛ＵＪ－４１４２號自小客車到金銀島遊藝場
    ，被告己○○有說要到嘉義市○○○街四十七號四樓五室，其等都有去，達成協
    議以後，其等將告訴人送回金銀島遊藝場等情，被告丁○○另坦承受己○○委託
    保管物品，其到晚上十一點多肚子餓要外出，聯絡不到被告己○○，所以轉交給
    胡耿偉等語，惟己○○、甲○○、丁○○均否認有剝奪人行動自由之犯行，被告
    己○○另否認有強盜之犯行，被告丁○○另否認有寄藏如附表二所示槍、彈之犯
    行，被告己○○辯稱：其於「金銀島遊藝場」前先跟告訴人講話後才打架，沒有
    押他上車，告訴人欠其五萬元以內，欠其父親二十五萬元，告訴人是在臺中欠其
    父親二十五萬元，告訴人同意於八十八年十二月二十五日給付二十萬元，二十萬
    元其沒有拿到，告訴人沒有簽發四十萬元本票，告訴人說前開Ｘ５－１４１８號
    自小客車放其那邊，等到他收會款才給其，其等達成協議後，其沒有命被告甲○○、丁○○將告訴人送回「金銀島遊藝場」云云；被告甲○○、丁○○均辯稱：
    其等駕駛ＵＪ－４１４２號自小客車到金銀島遊藝場時，己○○等人已經離開了
    ，己○○叫其等到嘉義市○○○街四十七號四樓五室，有說要談事情，被告己○○與告訴人在房間裡面談事情，其等在房間的廁所那邊云云，被告丁○○另辯稱
    ：當時被告己○○說要外出，把壹包用報紙包的東西交給其保管，放在桌上叫其
    看一下，被告己○○說馬上回來，其不曉得是槍、彈云云；被告庚○○、乙○○
    於最後審判期日均未到庭，據其等於本院調查及審理時均否認有剝奪人行動自由
    之犯行，二人均辯稱：其等沒有強押告訴人到嘉義市○○○街四七號四樓五室內
    ，被告庚○○另辯稱：己○○於八十八年十二月十一日上午五時左右，有打電話
    聯絡其前往「金銀島遊藝場，是要去找人，其曾對己○○表示不要去，其不知己○○要做什麼，後來也沒有去云云；被告乙○○另辯稱：被告己○○於八十八年
    十二月十一日上午五時左右，有打電話聯絡其前往金銀島遊藝場，只有叫其過去
    ，沒有說什麼事情，其自己騎機車過去，沒有看到被告庚○○，被告庚○○沒有
    強押告訴人上前開自小客車的後座，是告訴人自己坐上去，被告庚○○自己開自
    小客車到嘉義市○○○街四七號四樓五室云云。
二、經查：
（一）被告己○○於右開時、地向綽號「阿星」之人先後購買如附表一、二所示之槍
      、彈後，未經許可持有等事實，業據被告己○○於警訊時、偵查中及本院調查
      時供承明確（見警卷第二頁背面、第四頁背面，偵查卷第十一頁背面，本院卷
      九十一年二月二十五日訊問筆錄），並有扣案如附表一、二所示之槍、彈可資
      佐證，而如附表一、二所示之槍、彈經送內政部警政署刑事警察局鑑定結果，
      認為「一、送鑑九○手槍一枝（槍枝管制編號0000000000），認係
      美國ＢＥＲＥＴＴＡ廠製ＭＯＤ．９２ＦＳ型口徑９ｍｍ半自動手槍，槍號遭
      磨滅，經以電解法顯現結果研判為”ＢＥＲ０００９８Ｕ”槍管內據陸條右旋
      來復線，機械性能良好，認具殺傷力。二、送鑑制式子彈六顆（試射參顆），
      認均係制式口逕９ｍｍ半自動手槍子彈，彈底標記袀為”ＡＣＰ９６９ｍｍ”
      ，認均具殺傷力。三、送鑑改造４５手槍壹枝（槍枝管制編號0000000
      000），認係仿ＣＯＬＴ廠半自動手槍製造之玩具金屬手槍將其金屬槍管車
      通改造而成，機械性能良好，認具殺傷力。四、送鑑改造子彈貳顆，認均係玩
      具槍金屬彈殼加裝直徑約９ｍｍ金屬彈頭改造而成，試射壹顆，可擊發，認具
      殺傷力。」等語，有該局八十八年十二月二十三日刑鑑字第一三六九四七號鑑
      驗通知書影本一附於偵查卷（第一四二頁）可參。
（二）被告己○○於警訊供稱：「我因於年月日凌晨５時許，在嘉義市○○路
      『金銀島遊藝場』前，率同甲○○、丁○○、庚○○、乙○○等５人共同圍毆
      被害人後，並強行開走李某所有Ｘ５－１４１８號自小客車及將他本人押走帶
      往嘉義市○○○街號４樓５我租住處控制行動自由並逼迫簽下面額新台幣肆
      拾萬元商業本票後，始放被害人離去，另外我們在被害人離開前我叫丁○○將
      該Ｘ５－１４１８號自小客車開往嘉義市○○路三二四號我另外租住處藏放：
      ：：。」「因丙○○平時有向我客戶說我壞話，扯我後腿，所以我才會糾眾前
      往右地欲教訓他，且我名譽受其害才會要求李某拿出新台幣伍拾萬元作為賠償
      ，後來經討價後簽下肆拾萬元本票，該自小客車因怕李某毀約，我才強行扣在
      手中，並叫丁○○開去藏放。」「丙○○綽號『大頭』李某身體部位所受的傷
      是我們毆打的沒錯。」（見警卷第三頁正、背面）「（現在本組（指嘉義市警
      察局第二分局刑事組）之甲○○、丁○○、乙○○等三人是否就是你於年
      月日凌晨５時糾眾到嘉義市○○路『金銀島遊藝場』前強押丙○○簽下本票
      ，並強行開走李某所有Ｘ５－１４１８號自小客（車）之人？）經我當場指認
      右述３人正是與我共同毆打、強押丙○○簽下新台幣肆拾萬元之本票，並強行
      開走Ｘ５－１４１８號自小客車之人沒錯。」「（另未到案之庚○○年籍資料
      為何？）警方提供之口卡片中庚○○69、08、03日生、身份（分）證號Ｚ00000
      0000號中之男子經我當場指認，正是與我於年月日凌晨５時許，夥同另
      甲○○、丁○○、乙○○等五人毆打強押丙○○之人無誤。」（見警卷第六頁
      背面）等語。被告甲○○於警訊時供稱：「丙○○在金銀島遊藝場前遭毆打時
      ，我並未在場，我與丁○○二人是於事後共同駕駛ＵＪ－四一四二號自小客車
      到現場與己○○、乙○○、庚○○等人會面的，我與丁○○到達後即由乙○○
      、庚○○二人駕車（Ｘ５－１４１８號自小客車）載著丙○○，己○○獨自駕
      著一部租來的自小客車、我與丁○○駕駛ＵＪ－四一四二號自小客車跟在後面
      到永康四街某套房內：：：。」等語（見警卷第十一頁正、背面）。被告丁○○於警訊時供稱：「（綽號『大頭』之男子是如何與你們前往嘉義市○○○街
      四七號四樓五室房內呢？）於八十八年十二月十一日四時許，己○○駕一部承
      租來的自小客車，乙○○與庚○○二人則分乘二部機車，先前往嘉義市○區○○路之『金銀島遊藝場』前，我再駕己○○所有之ＵＪ－４１４２號自小客車
      （車主是己○○之母親郭季華）搭載甲○○前往與他們會合，我與甲○○趕到
      後，已看『大頭』要坐上『大頭』自己所有之Ｘ５－１４１８號自小客車，而
      乙○○與庚○○二人則在車（Ｘ５－１４１８）旁，待『大頭』上車，庚○○
      即坐上駕駛座開車，乙○○與『大頭』坐於後座，己○○則駕駛該部承租來的
      自小客車（車號不詳），我與甲○○一樣駕駛ＵＪ－４１４２號至自小客車前
      往嘉義市○○○街四七號四樓五室房內。」「（你們強押『大頭』至嘉義市○○○街四七號四樓五室是為何事？）是債務問題，才將『大頭』強押至該處談
      判。」「（你們是如何將『大頭』強押至（嘉義市○○○○街四七號四樓五室
      呢？）我們並未強押『大頭』前往（嘉義市○○○○街四七號四樓五室，我們
      只教他上車，他就與我們一起前往（嘉義市○○○○街四七號四樓五室的。」
      「（進到（嘉義市○○○○街（四七號）四樓五室有無毆打『大頭』呢？）我
      們均未毆打『大頭』，我們一進入（嘉義市○○○○街四七號四樓五室的，即
      與『大頭』談論債務問題。」等語（見警卷第十四頁正、背面）。被告乙○○
      於警訊時供稱：「（你和庚○○二人如何強押丙○○及Ｘ５－１４１８號車輛
      ？）我和庚○○二人接到己○○電話命令就直接到嘉義市○○路『金銀島遊藝
      場』前、丙○○坐在駕駛座，庚○○用拳頭打丙○○臉部，我就坐上右後座，
      庚○○就趕丙○○後座由我看守，庚○○就開車到己○○指定地點嘉市○○○
      街四七號四樓五內。」「（丙○○到了嘉市○○○街四七號四樓五內房屋發生
      何事？）我和庚○○及丙○○三人到了後，己○○叫我和庚○○二人去買檳榔
      和煙，事候發生何事並不知道，但我知道現場留有己○○、甲○○丁○○三人
      。」（見警卷第十八頁正面）「（你與庚○○：：：共替己○○處理過幾件事
      ？）我與庚○○曾替己○○於年月日５時許，到嘉市○○路『金銀島遊
      藝場』前，毆打丙○○，並強押丙○○到嘉義市○○○街號４Ｆ５內。」（
      見偵查卷第七七頁背面、第七八頁正面）等語；於偵查中供稱：「（丙○○的
      車是你們開的？）是庚○○開的，我和丙○○坐後座，到永康四街四樓五。」
      「（為何要帶丙○○走？）不知道，是己○○叫我和庚○○這樣做。」「（為
      何你要出手打人？）阿芳出手打一、二拳，我沒有打。」「（是否丙○○不上
      車才打他？）（點頭）。」「（為何要幫忙押人？）我和阿芳是己○○身旁的
      小弟。」等語（見偵查卷第二五頁正、背面），被告己○○、甲○○、丁○○
      於警訊時及被告乙○○於於警訊時及偵查中之供述互核相符，核與告訴人於警
      訊時指稱：「（你是於何時、何地、因何原因遭何人強盜財物？：：：）我於
      年月日凌晨５時許，在嘉義市○○路『金銀島遊藝場』前無故遭四、五
      名男子圍毆後強行將我押往嘉義市○○○街（地址不詳）某套房內，共同以暴
      力脅迫的方式叫我拿出新臺幣五十萬元給他們（指歹徒），才要將我釋放，後
      來在我苦苦哀求下先由我本人簽下一張面額肆拾萬元的本票後交給歹徒，他們
      始於同日下午八時許將我釋放，離去前歹徒並將我所小客車強行開走，且交代
      說要我在年月日前拿新臺幣貳拾萬元的現金給他們，否則的話便要將我
      的車子處理掉等語。」（見警卷第二二頁背面）「（現於本分局（指嘉義市警
      察局第二局，下同）刑事組內接受調查之人己○○：：：甲○○：：：丁○○
      ：：：乙○○：：：等四人你是否認識？他們與本案有何關係？請當場指認？
      ）經我當場指認，現於二分局刑事組內接受調查之己○○（綽號白雲）、甲○○（綽號白猴）、丁○○、乙○○等四人就是於年月日凌晨５時許，在
      嘉義市○○路『金銀島遊藝場』共同毆傷我、脅迫我簽立面額新台幣肆拾萬元
      本票後，並強盜我所有之Ｘ５－１４１８號自小客車的歹徒無訛。」「（另警
      方方提供口卡片中之人庚○○：：：你是否認識？請你當場指認庚○○他與本
      案的關係？）經我當場指認，庚○○他也是於右記時地與己○○等人共同毆傷
      、脅迫我簽立本票並強盜我車子之歹徒其中一人。」（見警卷第二四頁正面至
      第二五頁正面）等情大致相符。而告訴人確受有胸部挫傷、腹部挫傷等之輕傷
      害，此有財團法人天主教聖馬爾定醫院診斷證明書一份附警卷（第三一頁）可
      資佐證，足見被告己○○、甲○○、丁○○於警訊時及被告乙○○於警訊時及
      偵查中之自白與事實相符，復參諸被告己○○於偵查中供稱：「是我在金銀島
      看到丙○○，才打電話叫他們四人（指被告甲○○、丁○○、乙○○及庚○○
      ）來。」等語（見偵查卷第二○頁正面），被告庚○○於警訊時亦供稱：「案
      發當日己○○確實打我行動電話0000000000號邀我一起去毆打丙○○：：：。」等語（見偵查卷第一三八頁背面），被告乙○○於警訊時亦供稱
      ：「我和庚○○二人接到己○○電話命令就直接到嘉義市○○路『金銀島遊藝
      場』前、丙○○坐在駕駛座，：：：我就坐上右後座，庚○○就趕丙○○後座
      由我看守，庚○○就開車到己○○指定地點嘉市○○○街四七號四樓五內。」
      「我和庚○○及丙○○三人到了後，：：：我知道現場留有己○○、甲○○丁○○三人。」等語（見警卷第十八頁正面），可見就妨害告訴人行動自由部分
      ，被告己○○與甲○○、丁○○、庚○○、乙○○有犯意聯絡，被告乙○○與
      庚○○毆打告訴人使其上車交予被告乙○○看管，由被告庚○○駕車至永康四
      街四樓五號套房後，再由被告甲○○、丁○○加入看管助勢之行列，被告甲○○、丁○○就妨害自由部分為事中共犯，亦有行為分擔，被告己○○、甲○○
      、丁○○、乙○○及庚○○對於剝奪告訴人之行動自由，均有犯意聯絡及行為
      分擔。至於被告己○○、甲○○、丁○○於偵查中、原審審理時及本院審理時
      及翻異於警訊時之供詞，被告乙○○於原審審理時及本院審理時翻異於警訊時
      及偵查中之供詞，其等於警訊時距案發時較近，記憶較清晰，且案重初供，自
      以其等於警訊時之供述互核相符且與事實相符為可採。
（三）告訴人於本院審理時多次傳訊均未到庭，惟其於警訊時指認被告己○○、甲○○、丁○○、乙○○、庚○○五人係強押他之人，已如前述，雖於偵查中時改
      稱：「（提示被告三人之照片？）這三人都有在遊藝場遇到你嗎？）我確定沒
      在遊藝場看到他們三人。」（見偵查卷第九二頁背面、第九三頁正面）「（為
      何今天自己來？）庚○○拜託我幫他作證，因為當天我沒有看到他。」「（
      月日那天你有看到庚○○？）沒有。」（見偵查卷第一○四頁背面、第一○
      五頁正面）（你於月日在第二分局刑事組有指認四人打你？）我沒指認，
      我跟警察說打我的人我不認識：：：」（見偵查卷第九五頁正面）等語；於原
      審調查時亦指稱：「（在檢方開庭時庚○○有無叫你來開庭？）發生事情前我
      有看過他，發生事情我能確定他沒有去套房那邊，押我的人沒有一個我認識的
      ，我也沒有看到他，我能確定沒有看到庚○○。」「（在警察局指認的人是否
      都有去？）我是說在套房裡有看到甲○○、乙○○、丁○○、己○○。」等語
      （見原審卷第二宗第十七頁正面），告訴人就指認被告己○○等五人是否押他
      ，先後供述不相同，參諸告訴人於偵查中具狀指稱：「緣本人丙○○本應於八
      十八年十二月二十四日上午九時三十分至鈞署偵查庭協助偵查開庭，但因此一
      案件自關係人被捕後，其家人即不斷透過關係對本人威協（脅）逼利誘，在百
      般不勝其擾之下，本人亦甚感恐懼，為不妨害司法公正及本人安全之下俯請鈞
      席檢察官原諒本人無法於上開日期到庭，但又為協助鈞席偵察此案，故以此狀
      為代替，在此特地聲明有關此案種種事件的發生，本人丙○○已於警局做筆錄
      上詳細說明一切皆與筆錄說明相同：：：」等語，此有聲明狀一份附於偵查卷
      （第六一頁）可參，是其嗣後與前開警訊不相符合之指訴，應係其於壓力下所
      為之陳述，其異於警訊所為證言是否與事實相符，即有可疑，尚難徒憑告訴人
      於警訊後偵審時所為之陳述，為被告己○○、甲○○、丁○○、乙○○、庚○○五人有利之認定。
（四）被告庚○○於八十九一月十三日上午十時二十分於偵查中供稱：「（年月
      日你和誰去金銀島遊藝場？）我沒去。」「（你後來有去永康四街？）沒去
      過。」「（你認識己○○、甲○○、丁○○、乙○○？）我認識甲○○和乙○○（指認相片），丁○○我沒看過，己○○是我大哥北港農工的同學。」「（
      己○○說你那天有去？）我沒去，被害人丙○○今天有來可作證。」等語（見
      偵查卷第一○四頁正、背面）。告訴人同時於偵查中指稱：「（為何今天自己
      來？）庚○○拜託我幫他作證，因為當天我沒看到他。」「（你以前認識庚○○？）是。」「（如何認識？）在一家檳榔攤。」「（（年）月日那天
      你有看到庚○○？）沒有。」「（庚○○有跟去永康四街？）沒看見。」「（
      是否你酒醉印象模糊？）我坐在車子中間連動都不敢動。」「（庚○○有去過
      永康（四）街三樓住屋處？）沒有。」等語（見偵查卷一○四頁背面、第一○
      五頁正面）。被告庚○○案發後迄未到庭，於第一次於上開偵查時到庭即偕同
      告訴人到庭，而告訴人到庭後即翻異前詞為有利被告庚○○之指訴，其間是否
      有勾串迴護之舉，非無可疑，告訴人上開之指訴尚難作為有利被告庚○○認定
      之證據，被告己○○、甲○○、丁○○於偵查中被告庚○○到庭前雖就被告庚○○部分為避就之供述，惟參諸與被告庚○○在一起之被告乙○○於被告庚○○於偵查中到庭前，仍於偵查中供稱：「（丙○○的車是你們開的？）是庚○○開的，我和丙○○坐後座，到永康四街四樓五。」「（為何要帶丙○○走？
      ）不知道，是己○○叫我和庚○○這樣做。」「（為何你要出手打人？）阿芳
      出手打一、二拳，我沒有打。」「（是否丙○○不上車才打他？）（點頭）。
      」「（為何要幫忙押人？）我和阿芳是己○○身旁的小弟。」等語（見偵查卷
      第二五頁正、背面），益證告訴人上開指述與事實不符，告訴人上開於警訊時
      之指訴較為可採。被告庚○○於上開偵查中同時供稱：「（年月日凌晨
      人在那裡？）凌晨二點後我在博愛國小附近博愛特區我女朋友蔡嘉穗家睡覺，
      睡到快中午。」「（凌晨二點前你在那裡？）玉山路歌琳頓一店唱歌。」「（
      和誰唱？）和蔡志文、林嘉宏及其女友。」等語（見偵查卷第一○五頁背面）
      。而其於同日稍後上午十一時六分於警訊時供稱：「（你稱沒有，根據丙○○
      、己○○、甲○○、丁○○、乙○○於、、日日，分別在本分局接受
      之調查筆錄均一致供述你參與強盜被害人丙○○？作何解釋？）案發當日（
      、、日凌晨五時許）己○○確實打我行動電話0000000000號邀
      我一起去毆打丙○○，我因有前案現保護管束中所以就沒與己○○前往。（當
      時我在嘉義市○○路歌林（琳）頓ＫＴＶ唱歌）。」「（你剛說案發時你在歌
      林（琳）頓ＫＴＶ玉山店唱歌，為何你現又稱在女友家中睡覺？）我凌晨三時
      許接到己○○電話當時在玉山店歌林（琳）頓ＫＴＶ唱歌，我回到女友蔡嘉穗
      家睡覺，已凌晨三點半，就沒有再外出了。」等語（見偵查卷第一三八頁背面
      、第一三九頁正面），其究竟係凌晨二點後或三點半回到其女友蔡嘉穗家前後
      供述不一。而證人即被告庚○○偕同到庭之女友蔡嘉穗於原審調查時證稱：「
      （八十八年十二月十日或十一日是否有與庚○○在一起？）那一陣子我們晚上
      都在一起，出去買東西也在一起。」「（為何記得八十八年十二月十日有在一
      起？）因為隔天電視有報導這件事。」等語（見原審卷第八五頁正面），與庚○○所供其當天晚係與蔡志文等人出去唱歌等情並不相符，自難採信，是被告
      辯稱其並不在場，應係卸責之詞，不足採信。按共同被告所為不利於己之供述
      ，其供述與事實相符，得採為其他共同被告犯罪之證據（參照最高法院三十一
      年上字第二四二三號判例），被告己○○、甲○○、丁○○於警訊時及被告乙○○於警訊時及偵查中之自白與事實相符，已如前述，其等該自白自得採為被
      告庚○○犯罪之證據。
（五）被告己○○於八十八年十二月十二日偵查中供稱：「（他（指告訴人）有欠你
      錢？）沒有。」（見偵查卷第十八頁正面）；後於八十八年十二月二十二日警
      察借訊時改稱：「（強盜部份（分）如何不實在？）綽號『大頭』之丙○○有
      欠我一些債務，詳細金額不詳，因李某向我及我父親二人陸續借了許多筆金錢
      ，所以我必需查才能知道確實數目，而丙○○有能力買車，卻無法清償（債）
      務，所以我才會夥同甲○○、丁○○、乙○○、庚○○等人強押他解決債務問
      題。」等語（見偵查卷第六六頁背面、第六七頁正面）；於八十九年一月十四
      日偵查中供稱：「（你和丙○○有何債務糾紛？）永康四街三樓是我幫他租的
      ，也幫他付過房租，他有向我父親借過錢。」「（他欠你多少房租？）有押金
      及第一個月後續三個月租金，押金是一個月房租。」「（房租一個月多少？）
      八（捌）仟伍佰元含水電。」「（他欠你父親多少？）我不知道。」「（既然
      不知道怎麼開本票？）是講大概。」等語（見偵查卷第一一○頁正、背面）；
      於原審調查時供稱：「我與丙○○很早就認識了，他住永康四街三樓，我住四
      樓，我有幫他付房租，他所住的都是我付的房租付了好幾個月了，月租約八千
      多元含水電費。他平時都向我欠錢，還有他買車的錢及結婚時用的錢都是向我
      爸爸借的，我不知道他到底向我爸爸借多少錢，他應該知道。」（見原審卷第
      一宗第五一頁），被告己○○先稱其與告訴人並無債務糾葛，而後改稱其有幫
      告訴人付過房租及欠其父親借錢等語，前後供述不一。另證人即被告己○○之
      父親陳光雄於原審提出信函稱：「：：：丙○○因沒有工作，而且剛從雲林縣
      北上臺中找工作，暫時沒有地方住，：：：所以答應由本人所承租的房子二樓
      租給丙○○居住，並訂立租約。於八十八年六月間，陳志明向本人提起丙○○
      有意結婚，但是丙○○並無工作，所以並無收入，而陳志明就和本人商量，希
      望本人能夠借錢給他，本人也答應了，並於八十八年七月結婚，約八月間，丙○○就帶其妻到嘉義找工作，然而在嘉義地區，丙○○並不熟，所以吾兒己○○代丙○○租房子，以己○○名義租賃：：：丙○○向本人承租的房租均未償
      還，以及在嘉義丙○○所住的租金也未償還給己○○，而造成債務問題：：：
      」等語（見原審卷第九七頁至第一○○頁之信函）；並於原審調查時證稱：「
      （有無租房子給丙○○？）有，是八十八年之事，有契約書，約定租金每月五
      千元，但我連一毛錢沒有拿到，我個人也有借錢給他，有二十萬元左右，但是
      沒有借據，是我個人借給他的，分約五次借給他。」等語（見原審卷第一宗第
      一一七頁），並提出告訴人向其租用臺中市○區○○路２６４號（２Ｆ）之房
      屋租賃契約書影本一份附於原審卷第一宗（第一二一頁至第一二六頁）可證，
      該契約書告訴人之簽名與其於筆錄之簽名筆跡比對很相似，而告訴人於原審調
      查時亦指稱：「是像我的字：：：。」（見原審卷第一宗第一九九頁），依該
      契約書記載，告訴人係自八十八年三月十二日起租用，每月租金五千元，而依
      證人陳光雄信函稱告訴人於八十八年八月間到嘉義，由被告己○○以其名義代
      告訴人租房子，則告訴人向被告己○○之父即證人陳光雄租房子之期間為五個
      月，其租金共二萬五千元。而證人即嘉義市○○○街四七號四樓五房屋之所有
      權人邱金蓮於警訊時證稱：「（你是否有將右址房屋（指嘉義市○○○街四七
      號四樓五房屋）租予陳光雄、丙○○、己○○等人使用？於何時承租？請詳述
      。（當場提示己○○相片請指認））我確實曾於年間（詳細月份我記不清楚
      ）大概是八、九月間時，有將我右記房屋租予己○○，並未租給陳光雄、丙○○，因當時出面予（與）我訂契約的是己○○，每月租費新台幣捌仟元，剛開
      始是由己○○付房租費，到了最後二個月是由丙○○付費。後來己○○較難找
      到，所以丙○○來告訴我找他收費。」等語（見原審卷第一宗第三五頁背面）
      ；於原審調查時亦證稱：「（是誰與妳簽約租房？）己○○，剛開始第一個月
      時有看到己○○跟另一個女子，後來因租金問題聯絡不到己○○，我就去他所
      租的房間敲門，結果是丙○○在住，李說以後的房租由其支付，因為還有押金
      的部分，押金是己○○的爸爸拿給己○○。」等語（見原審卷第一宗第三三頁
      背面），證人邱金蓮之證詞核與被告己○○上開供述相符，依被告己○○上開
      供述觀之，告訴人欠被告己○○之押金一個月房及三個月租金，共四個月租金
      ，每月房租含水電費八千五百元，共三萬四千元。從上開被告己○○之供述及
      證人陳光雄之證述觀之，告訴人積欠被告己○○代其支付之押金及租金共為三
      萬四千元，積欠證人陳光雄之租金及借款共計約二十二萬五千元，合計約二十
      五萬九千元。惟告訴人於原審調查時稱：「（他（指被告己○○）有無說你欠
      他爸爸的錢？）沒有，我沒有欠任何人的錢。」「（為何會住在永康四街（筆
      錄誤載為三街）己○○住處？）是己○○爸爸借我住的。」「（有無付房租？
      ）我住後都是我付的錢。」「（有無向己○○借過錢？）沒有，我也沒有向他
      爸爸租過房子。」等語（見原審卷第一宗第一九八頁至第二○○頁）。證人陳
      志明於原審調查時亦證稱：「（是否認識丙○○，有無向你借過錢？）認識，
      沒有向我借過錢。」「（是否知道丙○○曾向陳光雄借過錢？）不知道。」「
      （丙○○結婚時有無向你借錢？）沒有。」「（陳光雄有無租房子給丙○○？
      ）不知道。」「（是否你介紹丙○○給陳光雄認識的？）都是同鄉的。」「（
      你有無與陳光雄同時借錢給丙○○？）沒有。」等語（見原審卷第二宗第三九
      頁背面、第四○頁正面）。告訴人於原審審理時指稱：「（是否認識陳志明？
      ）認識，他是我同學，我沒有跟他借錢，我是透過他認識陳光雄，我沒有跟陳
      光雄借錢。」等語（見原審卷第二宗第十九頁）。從上開告訴人之指訴及證人
      陳志明之證述以觀，告訴人並未積欠被告己○○代其支付之押金及租金，亦未
      積欠證人陳光雄之租金及借款。至於告訴人有無簽發四十萬元本票給被告己○○，據被告己○○於警訊時供稱：「與丙○○在嘉義市○○○街號四樓五室
      談論債務問題時，我原要丙○○開立本票做為證明，但丙○○稱渠有Ｘ５－１
      ４１８號自小客車一部讓我保管，等其將本（）年十二月底有一互助會標得
      後，才將該車贖回，所以我未要求李某再開立本票給我。」等語（見偵查卷第
      六七頁正面）；於原審審理時供稱：「支（本）票我承認口頭上叫他（指告訴
      人）簽，但是他根本沒有簽。」（見原審卷第一宗第一五一頁）「（為何欠二
      十萬元要開四十萬元本票？）因為帳是這樣子，我沒有要他開本票，我只有向
      他要二十萬元。」「（你當時跟（根）本不知道他欠你爸爸多少錢，如何叫他
      還二十萬（元）？）我當時就知道了。」（見原審卷第二宗第二二頁、第二三
      頁）等語；於本院調查時供稱：「（他有沒有簽發四十萬元本票？）沒有。」
      等語（見本院卷九十一年二月二十五日訊問筆錄），被告己○○否認告訴人有
      簽發四十萬元本票給他，惟被告己○○於警訊時供認有「逼迫簽下面額新台幣
      肆拾萬元商業本票後，始放被害人離去。」「因我名譽受其害才會要求李某拿
      出新台幣伍拾萬元做為賠償，後來經討價後而簽下肆拾萬元本票。」「因該本
      票我逼迫丙○○簽好後即帶回租住處桌上，不知放到那裡了，所以警方未查扣
      到。」等語（見警卷第三頁正、背面、第六頁背面）；於偵查中供認「我問他
      要用什麼賠償我，他自己開價二十萬元，自願開四十萬元本票，並約在12.月
      日，他會拿給我。」等語（見偵查卷第十八頁背面），被告己○○又供認告訴
      人有簽發四十萬元本票給他，其供述不一。而告訴人於警訊時亦指稱：「我於
      年月日凌晨５時許，在嘉義市○○路『金銀島遊藝場』前無故遭四、五
      名男子圍毆後強行將我押往嘉義市○○○街（地址不詳）某套房內，共同以暴
      力脅迫的方式叫我拿出新臺幣五十萬元給他們（指歹徒），才要將我釋放，後
      來在我苦苦哀求下先由我本人簽下一張面額肆拾萬元的本票後交給歹徒，他們
      始於同日下午八時許將我釋放。」等語（見警卷第二二頁背面）；於偵查中亦
      指稱：「（他們如何叫你拿伍拾萬元？）他們說開伍拾萬元讓我殺價。」「（
      為何你開本票？）他們人那麼多我會害怕。」等語（見偵查卷第九四頁正面）
      ；於原審審理時指稱：「（他們本來要五十萬（元）被你殺到四十萬（元）？
      ）他們本來跟我要五十萬（元），後來殺到四十萬（元）。」「（後來為何又
      簽二十萬（元）？）他們本來跟我要五十萬（元）後來殺到二十萬（元），可
      是他們要我簽四十萬（元）的本票。」「（本票是誰的？）是他們的，誰拿出
      來的我不知道。」「（誰叫你簽的？）己○○命令我簽的。」「（為何要簽？
      ）我很害怕，他們那麼多人，如果我不簽我怕會被打，所以只好簽。」等語（
      見原審卷第一宗第一九八頁、第一九九頁），而告訴人亦指稱其有簽發四十萬
      元本票給被告己○○，參諸被告甲○○於警訊時所供「我與丁○○駕駛ＵＪ－
      ４１４２號自小客車跟在後面到永康四街某套房內，經己○○與丙○○協議後
      ，由丙○○他自願簽下一張面額新台幣肆拾萬元的本票交給己○○。」等語（
      見警卷第十一頁背面）及被告丁○○於警訊時所供「己○○怕屆時『大頭』（
      指告訴人）又找藉口塘（搪）塞，遂要『大頭』簽下本票乙張以為憑據，『大
      頭』遂自行簽下一張面額肆拾萬元之本票，交給己○○。」等語（見警卷第十
      五頁正面），告訴人應有簽發四十萬元本票給被告己○○。又被告己○○於警
      訊時供稱：「（你為何於右記時地（指年月日凌晨５時許，在嘉義市○○路『金銀島遊藝場』前）糾同甲○○、丁○○、乙○○、庚○○等５人毆打
      被害人，搶走該自小客車並逼迫簽下該本票？）因丙○○平時有向我客戶說我
      壞話，扯我後腿，所以我才會糾眾前往右地欲教訓他，且我名譽受其害才會要
      求李某拿出新台幣伍拾萬元做為賠償，後來經討價後簽下肆拾萬（元）本票，
      該（指Ｘ５－１４１８號）自小客車因怕李某毀約，我才強行扣在手中並叫丁○○開去藏放。」等語（見警卷第三頁正、背面）；於偵查中亦供稱：「（為
      何去『金銀島遊藝場』押丙○○？）丙○○會對朋友說我做生意不乾淨，信用
      不好。」「（為何跟他要錢？）我問他要用什麼賠償我，他自己開價二十萬元
      ，自願開四十萬元本票，並約在12.月日，他會拿給我。」「（為何開走他的
      自小客車？）怕他不守信用，是他自己說的。」等語（見偵查卷第十八頁正、
      背面）；惟於原審調查時則稱：「（你為何檢察官第一次訊問時你說丙○○說
      你壞話所以你要跟他要錢？）我說的不實在。」「（他到底有無說你壞話？）
      沒有。」「（是否確定他沒有說你壞話？）沒有。」「（丙○○是否知道你在
      做什麼？）不知道。」（見原審卷第二宗第二二頁至第二四頁）。而告訴人於
      偵查中指稱：「（己○○是否怪你在別人面前說他壞話？）沒有。」「（他有
      無說要你開本票的原因？）好像是我說他不好的話，他面子掛不住。」等語（
      見偵查卷第九四頁背面）；於原審調查時稱：「（有無跟己○○的客戶說己○○的壞話？）沒有，我不知道他在做什麼，如何說他的壞話。」「（提示偵卷
      九十四頁背面，為何好像說己○○的壞話，讓己○○面子掛不住，有何意見？
      ）我沒有這樣說。」等語（見原審卷第一宗第二○○頁）。被告雖於警訊時供
      稱：「因丙○○平時有向我客戶說我壞話，扯我後腿，所以我才會糾眾前往右
      地欲教訓他，且我名譽受其害才會要求李某拿出新台幣伍拾萬元做為賠償，後
      來經討價後簽下肆拾萬（元）本票。」等語，然其後又否認告訴人有說其壞話
      ，告訴人亦否認有說被告己○○壞話，告訴人簽發該四十萬元本票給被告己○○，應非被告己○○指告訴人說其壞話，使其名譽受損之賠償金。依被告己○○及證人陳光雄上開之陳述，告訴人縱使有積欠被告己○○代其支付之押金及
      租金與積欠證人陳光雄之租金及借款，合計約二十五萬九千元，被告己○○明
      知告訴人並未積欠其五十萬元，竟要求告訴人交付五十萬元，經討價後告訴人
      仍簽下一張面額四十萬元本票後交給他後歹徒，始將告訴人釋放，該四十萬元
      已超出所謂債務約二十五萬九千元有十四多萬元，被告己○○就該超出部分之
      金額，其有為自己不法所有之意圖，彰彰甚明。又按恐嚇行為不以將來之惡害
      通知為限，即以強暴脅迫為手段，而被害人未達於不能抗拒程度者，亦屬之（
      參閱最高法院八十年度第四次刑事庭會議決議），告訴人於警訊時指稱：「我
      於年月日凌晨５時許，在嘉義市○○路『金銀島遊藝場』前無故遭四、
      五名男子圍毆後強行將我押往嘉義市○○○街（地址不詳）某套房內，共同以
      暴力脅迫的方式叫我拿出新臺幣五十萬元給他們（指歹徒），才要將我釋放，
      後來在我苦苦哀求下先由我本人簽下一張面額肆拾萬元的本票後交給歹徒，他
      們始於同日下午八時許將我釋放。」等語（見警卷第二二頁背面）；於偵查中
      指稱：「（他們如何叫你拿伍拾萬元？）他們說開伍拾萬元讓我殺價。」「（
      為何你開本票？）他們人那麼多我會害怕。」等語（見偵查卷第九四頁正面）
      ；於原審審理時指稱：「（他們本來要五十萬（元）被你殺到四十萬（元）？
      ）他們本來跟我要五十萬（元），後來殺到四十萬（元）。」「（後來為何又
      簽二十萬（元）？）他們本來跟我要五十萬（元）後來殺到二十萬（元），可
      是他們要我簽四十萬（元）的本票。」「（本票是誰的？）是他們的，誰拿出
      來的我不知道。」「（誰叫你簽的？）己○○命令我簽的。」「（為何要簽？
      ）我很害怕，他們那麼多人，如果我不簽我怕會被打，所以只好簽。」等語（
      見原審卷第一宗第一九九頁），足見告訴人仍可討價還價，其於簽發四十萬元
      本票交付被告己○○時，尚未達不能抗拒之程度，被告己○○以強暴手段，要
      告訴人簽下四十萬元本票交付，告訴人既尚未達不能抗拒之程度，揆諸前開最
      高法院決議，被告己○○係構成恐嚇取財罪，尚難論以強盜罪。
（六）被告丁○○於警訊稱：「（進到永康四街四樓五室，你們有無毆打『大頭』（
      指告訴人）呢？）我們均未毆打『大頭』，我們一進入永康四街四樓五室，即
      與『大頭』談論債務問題。」「（『大頭』與你們有何債務問題？）因我陪己○○等人帶『大頭』至永康四街號四樓五室房內談判時，我一直在場，我只
      知道（從『大頭』與己○○之談話中）『大頭』不知何因欠己○○新臺幣貳拾
      萬元：：：」等語（見警卷第十四頁背面、第十五頁正面）。被告甲○○於原
      審調查時供稱：「（在套房裡己○○與丙○○是如何講的？）我不清楚，我只
      聽到錢的事：：：」等語（見原審卷第二宗第二九頁），足見被告丁○○及甲○○主觀上認丙○○與己○○有債務糾紛，而被告己○○於警訊時供稱：「因
      丙○○平時有向我客戶說我壞話，扯我後腿，所以我才會糾眾前往右地（指『
      金銀島遊藝場』前）欲教訓他：：：」等情（見警卷第三頁背面），核與告訴
      人於偵查中指稱：「（他有無說要你開本票的原因？）好像是說他不好的話他
      面子掛不住。」等語相符，是被告己○○與告訴人於右開套房內應有討論告訴
      人說被告己○○壞話之事而欲向告訴人要錢，而被告丁○○、甲○○因認被告
      己○○與告訴人間有債務關係，而參與押人之行為，是其等顯無為自己不法所
      有之意圖。又據被告己○○於偵查中供稱：「（（丙○○在永康四街簽本票？
      ）是。」「（庚○○、乙○○還在？）不在。」「（他們二人知道要你帶丙○○去簽本票？）他們不知道，：：：」等語（見偵查卷第十九頁背面、第二○
      頁正面），足見被告庚○○、乙○○亦無為自己不法所有之意圖，故被告甲○○、丁○○、乙○○及庚○○就恐嚇取財或強盜之犯行，均與被告己○○無犯
  意聯絡及行為分擔。
（七）據被告己○○於警訊時供稱：「右記槍彈是我於年月日晚上七、八時許
      ，在嘉義市○○路三二四號一六樓二我租住處交給他（丁○○藏放。」等語（
      見警卷第四頁正面。被告丁○○於警訊時亦稱：「（該把四五式改造手槍及子
      彈二顆係何人所有？）是己○○所有，寄放在我身上。」「（警方逮捕你之後
      在何處查獲該把手槍、子彈？）因己○○告訴我他要到外地，放在身上不方便
      ，遂先寄放在我身上，而我因害怕放在身上會有問題，遂將該把槍及子彈寄放
      在嘉義東區○○街二三六號我朋友胡耿偉之處，警方逮捕我之後，我遂帶警方
      人員前往胡耿偉住處，起出該把槍、彈。」「（己○○是何時將該把槍、彈寄
      放於你之處？）己○○是於八十八年十二月十二日十九時三十分許，在嘉義市
      ○區○○路三二四號一六樓二室將該把槍彈交由我保管。」「（該址係甲○○
      承租之房屋）。」「（你是於何時將該把槍、彈寄放在胡耿偉之處？）我是於
      八十八年十二月十二日二十四時許，拿至胡耿偉住處藏放。」等語（見警卷第
      十五頁背面、第十六頁正面）；又於偵查中供稱：「（為何要交給他（指胡耿
      偉）保管？）己○○在晚上七點多交給我，說他不方便帶在身上，：：：。」
      「（他如何跟你說？）那時我在他家看電視，他和甲○○出去，叫我先顧著，
      到十一點多肚子餓要出去，才拿到胡耿偉家，等吃飽才要再拿回來。」等語（
      見偵查卷第二四頁正、背面）。核與原審同案被告胡耿偉於警訊時供稱：「（
      該槍枝為：：：何人所有？）：：：該槍枝係由友人丁○○寄放。」「（丁○○於何時？在何地將該把四五手槍交付你保管？）丁○○於、、日０時
      許，在我居住處（指嘉義市○○街二三六號）拿著報紙包起的一包物品交給我
      保管。」「（丁○○將該由報紙包裝之物託你寄放，有無告知你為何物？）是
      經由我向丁○○詢問，他有告知我報紙裡面是手槍。」「（經你問丁○○得知
      是手槍，你為何要接受寄放？）因丁○○告訴我他將手槍寄我一下他就要來拿
      。」等語（見警卷第二○頁背面、第二一頁正面）及於偵查中供稱：「（為何
      將槍藏在熱水瓶內？）我知道槍時很緊張。」「（為何要收下？）他來說有東
      西交給我，我問他什麼東西，他匆匆忙忙走出去，說是槍，我想朋友一場：：
      ：」等情（見偵查卷第二三頁背面、第二四頁正面）相符，倘被告丁○○不知
      被告己○○所寄放者為槍、彈，其僅欲外出吃飯，何需將該槍、彈以報紙包裝
      後交予胡耿偉保管，倘胡耿偉不知被告丁○○所交付者為槍彈，亦無將之藏放
      於熱水瓶之理，被告丁○○、胡耿偉收受槍枝後，不依法繳交予警員，而仍予
      藏置，其等顯有寄藏槍、彈之故意，並有扣案如附表二所示之槍彈足佐。
（八）綜上所述，被告己○○確有未經許可持有右開槍彈、傷害、恐嚇取財及共同剝
      奪人行動自由之犯行，被告丁○○確有寄藏右開槍彈及剝奪人行動自由之犯行
      ，被告甲○○有剝奪人行動自由之犯行，被告庚○○、乙○○均有傷害及剝奪
      人行動自由之犯行，被告己○○、甲○○、丁○○、庚○○及乙○○之辯解，
      無非卸責之詞，均不足採信，事證明確，其等犯行均堪認定。
三、按未經許可持有手槍、子彈，其持有之繼續，為行為之繼續，亦即一經持有手槍
    、子彈，罪已成立，但其完結須繼續至持有行為終了時為止，不問該持有之手槍
    、子彈有無持以使用，此與司法院院解字第三六三二號解釋所稱寄藏贓物罪於寄
    藏行為完畢時其犯罪即已完成，其後之占有該贓物乃犯罪之狀態繼續，而非行為
    繼續，迥不相同。被告己○○最初持有如附表二所示手槍、子彈之時間為八十六
    年底，可能係在槍砲彈藥刀械管制條例於八十六年十一月二十四日修正公布施行
    前，然其持有行為繼續至八十八年十二月十三日始被查獲，其持有行為之終了既
    在該條例修正公布施行之後，自無行為後法律變更可言。再查槍砲彈藥刀械管制
    條例業已修正，並經總統於八十九年七月五日公布，同年月七日生效，其與本案
    有關之第十一條，係將修正前第一項「未經許可，製造、販賣或運輸第四條第一
    款所稱其他可發射金屬或子彈，具有殺傷力之各式槍砲者，處：：：」，修正為
    「：：：第四條第一項第一款：：：」，即在條、款之間，增列「第一項」三字
    ，其他文字，均未修正。本案被告己○○、丁○○等人所犯罪名、刑度，並未變
    更，無利害之差別，依刑法第二條第一項前段規定，自應適用裁判時新法。
四、核被告己○○所為，係犯槍砲彈藥刀械管制條例第七條第四項之未經許可持有手
    槍罪及第十二條第四項之未經許可持有子彈罪，同條例第十一條第四項之未經許
    可持有其他可發射子彈具有殺傷力之槍枝及第十二條第四項之未經許可持有子彈
    罪，刑法第二百七十七條第一項之傷害罪、第三百零二條第一項之剝奪人行動自
    由罪及第三百四十六條第一項之恐嚇取財罪。核被告甲○○所為，係犯刑法第三
    百零二條第一項之剝奪人行動自由罪。核被告丁○○所為，係犯槍砲彈藥刀械管
    制條例第十一條第四項之未經許可寄藏其他可發射子彈具有殺傷力之槍枝及第十
    二條第四項之未經許可寄藏子彈罪與刑法第三百零二條第一項之剝奪人行動自由
    罪。核被告庚○○、乙○○所為，均係犯刑法第二百七十七條第一項之傷害罪及
    第三百零二條第一項之剝奪人行動自由罪。被告己○○以強暴手段，要告訴人簽
    下四十萬元本票交付時，告訴人尚未達不能抗拒之程度，應成立刑法第三百四十
    六條第一項之恐嚇取財罪，已如前述，公訴人認係犯懲治盜匪條例第五條第一項
    第一款之盜匪罪（懲治盜匪條例業經總統於九十一年一月三十日公佈廢止，同年
    二月一日生效，因犯行，應適用修正後刑法第三百二十八條第一項之普通強盜罪
    ），容有未洽，起訴法條應予變更。被告甲○○及丁○○主觀上認被告己○○與
    告訴人丙○○間有債務糾葛，而參與妨害丙○○行動自由，此部分其等均係犯刑
    法第三百零二條第一項之剝奪人行動自由罪，公訴人認其等均係犯懲治盜匪條例
    第五條第一項第一款之盜匪罪，容有未洽，起訴法條應予變更。被告丁○○因寄
    藏而持有前開槍、彈，其持有之低度行為，應為寄藏之高度行為所吸收，不另論
    罪。被告己○○同時持有如附表一所示之槍、彈觸犯上開數罪名，為想像競合犯
    ，應依刑法第五十五條規定從一重之未經許可持有手槍罪處斷；又同時持有如附
    表二所示之槍、彈觸犯上開數罪名，亦為想像競合犯，亦應依刑法第五十五條規
    定從一重之未經許可持有其他可發射子彈具有殺傷力之槍枝處斷。被告丁○○同
    時寄藏如附表二所示之槍、彈觸犯上開數罪名，亦為想像競合犯，亦應依刑法第
    五十五條之規定從一重之未經許可寄藏其他可發射子彈具有殺傷力之槍枝處斷。
    被告己○○所犯傷害、剝奪人行動自由及恐嚇取財三罪間，有方法結果之牽連關
    係，為牽連犯，應依刑法第五十五條規定從一重之恐嚇取財罪處斷。被告庚○○
    、乙○○所犯傷害及剝奪人行動自由二罪間，有方法結果之牽連關係，為牽連犯
    ，亦應依刑法第五十五條規定從一重之剝奪人行動自由罪處斷。被告己○○、庚○○、乙○○就傷害之犯行，有犯意聯絡及行為分擔，均為共同正犯。被告己○○、甲○○、丁○○、庚○○、乙○○就剝奪行動自由之犯行，亦有犯意聯絡及
    行為分擔，亦皆為共同正犯。被告己○○所犯未經許可持有手槍罪、未經許可持
    有其他可發射子彈具有殺傷力之槍枝及恐嚇取財三罪犯意各別，犯罪構成要件亦
    不同，應分論併罰。被告丁○○所犯未經許可寄藏其他可發射子彈具有殺傷力之
    槍枝及剝奪人行動自由二罪，犯意各別，犯罪構成要件亦不同，亦應分論併罰。
    按所謂查獲係指依其自白查得槍砲彈藥刀械之前手或後手，且具有具體之證明而
    言（最高法院九十年度臺上字第五九七號判決可資參照），被告己○○於被查獲
    後始供稱該槍彈係綽號阿星之人所販賣之，是否真實，已屬無從查證，自與查獲
    之要件不符。就被告己○○持有如附表二所示槍彈之行為，於檢、警未為知悉前
    ，被告即向嘉義市警察局第二分局刑事組警員自首其尚有如附表二所示之槍彈並
    稱該槍彈係於丁○○處，攜警前往起獲，此觀諸被告己○○於八十八年十二月十
    三日警訊時所供：「（你除了右被警方所查扣槍彈外，還有無其他槍彈？）我除
    了右被警方所查獲之槍彈外，還有壹支改造四五手槍子彈二顆寄放在丁○○處。
    」「（警方據你所供述循線拘捕丁○○到案後起出扣案之改造四五手槍壹支子彈
    二顆請你當場指認是否為你所寄藏之槍彈？）警方拘捕丁○○到案所起獲之右記
    槍彈是我寄放的沒錯」等語（見警卷第四頁正面），及被告丁○○於八十八年十
    二月十三日警訊時所供：「（：：：警方經由己○○之指證稱你持有改造四五手
    槍乙把、子彈二顆，而將你逮捕，是否屬實？）是屬實」等語（見警卷第十五頁
    背面）明確，就被告己○○持有如附表二所示之槍、彈部分，自應依槍砲彈藥刀
    械管制條例第十八條第一項前段之規定減輕其刑（參閱最高法院八十九年度臺上
    字第六一六九號判決）。又被告己○○持有槍彈及被告丁○○寄藏槍彈部分，因
    上開條例第十九條已於九十年十一月十四日公布刪除，故被告己○○、丁○○所
    犯該條例第七條第四項、第十一條第四項之罪，依刑法第二條第一項規定，應適
    用新修正之法律，即不再依舊條例第十九條為保安處分之諭知，均併說明。
五、原審認被告己○○所犯上開事實及丁○○寄藏其他可發射子彈具有殺傷力之槍枝
    部分罪證明確，予以論罪科刑，固非無見，惟查（一）被告己○○所犯為恐嚇取
    財罪，原判決認被告己○○係犯強盜罪，已如前述，即有未洽。（二）槍砲彈藥
    刀械管制條例第十九條業經總統於九十年十一月十四日公布刪除，同年月十六日
    生效，原判決依該條第一項規定對被告己○○諭知應於刑之執行完畢或赦免後，
    令入勞動場所，強制工作三年，及就被告丁○○部分未為新舊法比較之說明，均
    有未合。（三）被告丁○○將被告己○○交予其保管寄藏如附表二所示之槍、彈
    ，轉交予原審同案被告胡耿偉寄藏，被告丁○○與胡耿偉並無犯意聯絡及行為分
    擔，原判決就該二人寄藏如附表二所示之槍、彈，均論以共同正犯，亦有未當。
    （四）原判決主文被告丁○○部分記載「丁○○：：：；又共同未經許可『寄藏
    』其他可發射子彈具有殺傷力之槍枝，處：：：。」，惟理由卻記載被告丁○○
    係「違反槍砲彈藥刀械管制條例第十一條第四項未經許可『持有』其他可發射子
    彈具有殺傷力之槍枝、第十二條第四項之未經許可『持有』子彈罪」，又檢察官
    以被告丁○○係犯槍砲彈藥刀械管制條例第十一條第四項、第十二條第四項之『
    寄藏』改造手槍及子彈罪嫌起訴，原判決亦誤以檢察官認其係犯未經許可『無故
    持有』改造手槍及彈藥罪，均有未洽。被告己○○、丁○○上訴均否認犯行，固
    均無理由，惟原判決就被告己○○部分及丁○○寄藏其他可發射子彈具有殺傷力
    之槍枝部分既有可議，應由本院將該部分撤銷改判。爰審酌被告己○○、丁○○
    犯罪之動機、目的、手段、對社會治安危害甚鉅、告訴人所生損害及犯罪後之態
    度等一切情狀，就被告己○○部分及丁○○寄藏其他可發射子彈具有殺傷力之槍
    枝部分，分別量處如主文第二項、第三項所示之刑，並對被告己○○、丁○○諭
    知罰金易服勞易之折算標準與對被告己○○依刑法第五十一條第五、七款之規定
    ，定應執行之刑。扣案如附表一、二所示之槍、彈，除制式子彈鑑定時試射三顆
    ，改造子彈鑑定時試射一顆，均僅剩彈殼未具殺傷力，已非違禁物，均不予沒收
    外，餘均係違禁物，應併宣告沒收。又原審認被告甲○○、乙○○、庚○○及丁○○剝奪人行動自由部分罪證明確，適用刑事訴訟法第三百條、刑法第二十八條
    、第三百零二條第一項、第二百七十七條第一項、第五十五條、第三十八條第一
    項第一款、第五十一條第五、七款、第四十二條第二項，罰金罰鍰提高標準條例
    第一條前段、第二條之規定，並審酌被告甲○○、乙○○、庚○○及丁○○之品
    行、素行、被告庚○○、乙○○因係被告己○○之小弟，始於己○○之命令下強
    押告訴人被告甲○○、丁○○亦因受僱於己○○始犯下此案之犯罪動機、犯罪手
    段、對告訴人所生損害非輕、犯罪所得非少等情，及犯後坦承大部犯行等態度等
    一切情狀，判處被告甲○○有期徒刑一年，庚○○有期徒刑一年一月，乙○○有
    期徒刑一年，判處被告丁○○剝奪人行動自由部分有期徒刑一年，認事用法並無
    違誤，量刑亦妥適。被告甲○○、乙○○、庚○○及丁○○上訴否認此部分犯罪
    ，為無理由，均應予駁回，並就被告丁○○上開撤銷改判部分及駁回上訴部分所
    處之刑依刑法第五十一條第五、七款之規定，定應執行之刑及諭知罰金易服勞易
    之折算標準。
五、被告乙○○、庚○○於最後審判期日經合法傳喚均無正當理由不到庭，爰均不待
    其陳述逕行判決。
據上論結，應依刑事訴訟法第三百六十八條、第三百六十九條第一項前段、第三百六
十四條、第二百九十九條第一項前段、第三百條、第三百七十一條、槍砲彈藥刀械管
制條例第七條第四項、第十一條第三項、第四項、第十二條第四項、第十八條第一項
前段、刑法第十一條前段、第二條第一項、第二十八條、第二百七十七條第一項、第
三百零二條第一項、第三百四十六條第一項、第五十五條、第三十八條第一項第一款
、第五十一條第五、七款、第四十二條第二項、第三項、罰金罰鍰提高標準條例第二
條、現行法規所定貨幣單位折算新臺幣條例第二條，判決如主文。
本案經檢察官劉得鉦到庭執行職務。
中    華    民    國      九十一      年      十        月    卅一      日
                                  臺灣高等法院臺南分院刑事第二庭
                                      審判長法官  游    明    仁
                                            法官  林    永    茂
                                            法官  陳    清    溪
右正本證明與原本無異。
如不服本判決，應於判決送達後十日內向本院提出上訴狀，其未敘述理由者並應於提
出上訴狀後十日內向本院補提理由書（應附繕本)。
                                      法院書記官  趙玲    瓏
中    華    民    國      九十一      年      十一      月      一      日
附錄：
槍砲彈藥刀械管制條例第七條第四項
未經許可，持有、寄藏或意圖販賣而陳列第一項所列槍砲、彈藥者，處五年以上有期
徒刑，併科新台幣一千萬元以下罰金。
槍砲彈藥刀械管制條例第十一條第四項
未經許可，持有、寄藏或意圖販賣而陳列第一項所列槍枝者，處一年以上七年以下有
期徒刑，併科新台幣七百萬元以下罰金。
槍砲彈藥刀械管制條例第十二條第四項
未經許可，持有、寄藏或意圖販賣而陳列子彈者，處五年以下有期徒刑，併科新台幣
三百萬元以下罰金。
中華民國刑法第二百七十七條第一項
傷害人之身體或健康者，處三年以下有期徒刑、拘役或一千元以下罰金。
刑法第三百零二條第一項
私行拘禁或以其他非法方法，剝奪人之行動自由者，處五年以下有期徒刑、拘役或三
百元以下罰金。
刑法第三百四十六條第一項
意圖為自己或第三人不法之所有，以恐嚇使人將本人或第三人之物交付者，處六月以
上五年以下有期徒刑，得併科一千元以下罰金。
附表一：
┌───┬────────────────┬────┬────────┐
│編號  │物  品  名  稱                  │  數量  │備註            │
├───┼────────────────┼────┼────────┤
│    １│制式九○手槍                    │  一把  │                │
│      │（槍枝管制編號：000000000）     │        │                │
├───┼────────────────┼────┼────────┤
│    ２│制式子彈                        │  六顆  │其中三顆業經試  │
│      │（彈底標記均為ACP 96 9mm）      │        │僅餘彈殼而不具  │
│      │                                │        │殺傷力，不予沒  │
│      │                                │        │收。            │
└───┴────────────────┴────┴────────┘
附表二：
┌───┬────────────────┬────┬────────┐
│編號  │物  品  名  稱                  │  數量  │備註            │
├───┼────────────────┼────┼────────┤
│    １│改造四五手槍                    │  一把  │                │
│      │（槍枝管制編號0000000000）      │        │                │
├───┼────────────────┼────┼────────┤
│    ２│改造子彈                        │  二顆  │其中一顆業經試  │
│      │                                │        │僅餘彈殼而不具  │
│      │                                │        │殺傷力，不予沒  │
│      │                                │        │收。            │
└───┴────────────────┴────┴────────┘
